【裁判字號】    89,易,2083
【裁判日期】    891103
【裁判案由】    竊盜
【裁判全文】
臺灣臺南地方法院刑事判決                        八十九年度易字第二八三號
    公  訴  人  臺灣臺南地方法院檢察署檢察官
    被      告  丁○○
    選任辯護人  鄭和傑
                蘇新竹
                謝依良
右列被告因竊盜案件，經檢察官提起公訴（八十九年度偵字第八五二六號），本院判
決如左：
    主  文
丁○○無罪。
    理  由
一、公訴意旨略以：被告丁○○意圖為自己不法之所有，於民國八十九年七月十七日
    晚上十一時四十五分許，侵入臺南市○○路○段二十五號乙○○、丙○○經營之
    鴻公公越南河粉店竊取新臺幣（下同）十元硬幣一包五十枚，共計五百元，為丙○○（起訴書誤載為乙○○）發現，報警查獲，因認被告涉有刑法第三百二十一
    條第一項第一款之加重竊盜罪嫌。
二、按犯罪事實應依證據認定之，無證據不得推定其犯罪事實；又不能證明被告犯罪
    者，即應諭知無罪之判決，刑事訴訟法第一百五十四條、第三百零一條第一項分
    別定有明文。本件公訴人認被告涉有前開加重竊盜罪嫌，係以被告於警訊及偵查
    中坦承犯行，經核與被害人乙○○、丙○○所指述被害情節相符，以及贓物領據
    等作為所憑之論據。訊據被告於本院審理時，固坦承於前揭時地拿取十元硬幣一
    包共五百元之事實，惟堅詞否認有何竊盜犯行，辯稱伊與丙○○原為男女朋友關
    係，二人於八十九年七月九日因故分手，嗣於八十九年七月十七日晚間，丙○○
    曾至伊家中找伊，後伊有話想跟丙○○說，所以才前往臺南市○○路○段二五號
    鴻公公越南河粉店找丙○○，伊係以鑰匙開門進入，於櫃台拿一包零錢是想做為
    毆打丙○○之工具等語。
三、經查：被告與丙○○原為男女朋友，雙方交往至八十九年七月九日，始因被告毆
    打丙○○，並毀損前址鴻公公店內桌椅及器具而分手等情，為被告供承在卷，證
    人即丙○○之妹乙○○於本院審理時，亦證稱被告自八十八年七月間起，至八十
    九年六、七月間止，曾陸陸續續在鴻公公越南河粉店內幫忙，另證人即於八十九
    年七月九日擔任被告與丙○○和解見證人之甲○○，復證實被告與丙○○二人於
    該日在警局內和解，並簽署和解書等情，足認被告所述與丙○○持續交往至八十
    九年七月九日等語，應屬事實。次查，證人丙○○於本院審理時，描述八十九年
    七月十七日情形稱：「因為傷害和解後丁○○經常打電話騷擾我，當天早上丁○○到店裡找我，說要找流氓殺我，晚上我才與朋友去找他，當天並未說何話，約
    晚上九時許回來的，我回店裡拿書後電話一直響拿起來沒講話，後朋友打來亦說
    同樣情況，後我聽到樓下有聲音所以我打電話報警，後門被扳開，當時我站在樓
    梯口看到丁○○走上來，丁○○走上幾格警察就來了，我問他你來做何事他說有
    話想跟我講，警察來時丁○○就往下跑，並未注意他拿何東西及未看到他有何傷
    害我的動作。」（本院八十九年十月二十日審理筆錄），經核與被告所供稱當日
    早上曾去找證人丙○○，後丙○○於晚間又去找伊，伊始於當日晚間十一時許再
    前往鴻公公越南河粉店找丙○○等語相符；審諸被告曾於當日早上前往騷擾丙○○，嗣於丙○○於當夜前往伊家中理論後，深夜前往鴻公公越南河粉店，被告其
    時之心懷惡意，要可認定；再參以被告拿取硬幣之櫃台抽屜內，尚有鴻公公越南
    河粉店當日營業所得，為證人乙○○於本院審理時證實，而被告除一包硬幣外，
    並未拿取其他面額較高、攜帶更為方便之紙鈔，且拿取該包硬幣後，未立即離開
    現場，反而更向二樓預備尋找證人丙○○，則被告於本院審理時所供稱該包硬幣
    係預備作為毆打證人丙○○之工具等語，堪予採信，並可認被告並非出於為自己
    所有之意思而拿取該包硬幣。至於被告於警、偵訊中，對於拿取該包硬幣之說詞
    ，與本院審理時所供述雖有出入，被告甚至於偵訊中供稱係為買酒喝而拿取該包
    硬幣，惟審酌被告、證人丙○○對於當日情境之一致陳述，被告若係為自己不法
    所有而行竊，竟捨棄價值較高、攜帶較方便之紙鈔，而竊取五十枚十元硬幣，且
    得手後不思逃離現場，反更走向二樓尋找證人丙○○等情，均與常理有所違背，
    本院因採信被告於本院審理時所為供述。是被告雖有拿取該包硬幣之事實，然被
    告既缺乏為自己不法所有之意圖，與刑法竊盜罪之構成要件即有不符，尚難以該
    罪刑責相繩。此外，本院復查無其他積極證據，足認被告涉有公訴人所指竊盜犯
    行，不能證明被告犯罪，依法自應為被告無罪之諭知。
四、至於證人丙○○於本院審理時所述，被告曾於八十九年七月十七日上午前往臺南
    市○○路○段二十五號鴻公公越南河粉店，向丙○○恫稱要找流氓殺她，以加害
    生命、身體之事，恐嚇丙○○等情，既未經檢察官偵查起訴，本院依法不能加以
    審理，並應由檢察官另行偵查處理，附此敘明。
據上論斷，應依刑事訴訟法第三百零一條第一項，判決如主文。
本件經檢察官高峰祈到庭執行職務。
中    華    民    國      八十九    年      十一      月        三      日
                              臺灣臺南地方法院刑事第四庭
      法  官  吳  坤  芳
右正本證明與原本無異。
如不服本判決，應於判決送達後十日內向本院提出上訴狀( 應附繕本 )。
                                  書記官  馬  愛  君
中    華    民    國      八十九    年      十一      月        三      日


司法院資訊處製作；財團法人民間司法改革基金會備份。
